臺灣新北地方法院刑事判決
111年度審訴字第1086號
公  訴  人  臺灣新北地方檢察署檢察官
被      告  周淑樺


上列被告因違反毒品危害防制條例案件，經檢察官提起公訴（11
1 年度毒偵字第2442號），被告於準備程序進行中就被訴事實為
有罪之陳述，經告以簡式審判程序之旨，並聽取當事人之意見後
，經本院合議庭裁定由受命法官獨任進行簡式審判程序並判決如
下：
    主  文
甲○○施用第一級毒品，處有期徒刑柒月。扣案之海洛因壹包（驗
餘淨重零點壹叁柒叁公克）沒收銷燬；扣案之注射針筒貳支沒收
。又施用第二級毒品，處有期徒刑肆月，如易科罰金，以新臺幣
壹仟元折算壹日。
    事實及理由
一、本件犯罪事實及證據，除犯罪事實欄一倒數第9至10行「在
    不詳地點，以不詳方式」更正為「在新莊區之朋友家，以將
    第二級毒品甲基安非他命置入玻璃球內燒烤後吸食煙霧之方
    式」；第11行「淨重0.1399公克」後補充「、驗餘淨重0.13
    73公克」；末行「嗎啡、甲基安非他命陽性反應」補充為「
    嗎啡、可待因、甲基安非他命陽性反應」；證據並所犯法條
    欄編號1「被告周淑華之供述」更正為「被告甲○○於警詢、
    偵查中之供述」；證據部分另補充「被告甲○○於本院訊問、
    準備程序及審理中之自白」外，其餘均引用如附件起訴書之
    記載。
二、論罪科刑：
㈠、按觀察、勒戒或強制戒治執行完畢釋放後，3年內再犯同條例
    第10條之罪者，檢察官或少年法院（地方法院少年法庭）應
    依法追訴或裁定交付審理，毒品危害防制條例第23條第2項
    定有明文。查被告前有如起訴書犯罪事實欄一所載經法院裁
    定送觀察、勒戒之情形，有臺灣高等法院被告前案紀錄表1
    份在卷可參，其於前揭觀察、勒戒執行完畢釋放後3年內，
    再為本件施用毒品犯行，檢察官對此提起公訴，於法核無不
    合。綜上，本件事證明確，被告所為本件施用毒品犯行堪以
    認定，應依法論罪科刑。
㈡、核被告所為，係犯毒品危害防制條例第10條第1項之施用第一
    級毒品罪及同條第2項之施用第二級毒品罪。被告持有第一
    、二級毒品進而施用，其持有第一、二級毒品之低度行為，
    為施用之高度行為所吸收，不另論罪。被告上開施用第一、
    二級毒品之犯行，犯意各別，行為互殊，應予分論併罰。
㈢、就被告之前科紀錄是否構成累犯一節，檢察官並未提出主張
    並具體指出證明方法，參酌最高法院刑事大法庭110年度台
    上大字第5660號裁定意旨，本院毋庸依職權為調查及認定，
    併此敘明。
㈣、爰以行為人之責任為基礎，審酌被告曾因施用毒品犯行經戒
    毒處遇及法院判刑，有臺灣高等法院被告前案紀錄表可參，
    詎仍未能戒除毒癮，漠視法令禁制而犯本罪，顯見其不思悔
    改，自制力欠佳，惟其施用毒品所生危害，實以自戕身心健
    康為主，對於他人生命、身體、財產等法益，尚無明顯而重
    大之實害，兼衡其高職畢業之智識程度（見被告之個人戶籍
    資料），自陳從事物流業，月薪新臺幣約3至4萬元，需扶養
    母親之生活狀況（見本院簡式審判筆錄第4頁），及其犯後
    坦承犯行之態度等一切情狀，分別量處如主文所示之刑，並
    就施用第二級毒品部分，諭知易科罰金之折算標準。
三、沒收：
㈠、扣案之海洛因1包（淨重0.1399公克、驗餘淨重0.1373公克）
    ，為被告本件施用毒品犯行所剩，業據被告於偵查中供述明
    確，應依毒品危害防制條例第18條第1項前段規定宣告沒收
    銷燬，至鑑定用罄部分，則不予沒收銷燬；被告本案為警扣
    得之注射針筒2支（經鑑驗單位以乙醇沖洗，檢出第一級毒
    品海洛因成分，有上開臺北榮民總醫院毒品成分鑑定書在卷
    可佐；又既經清洗，已無第一級毒品），係被告所有，供本
    件施用毒品犯行所用之物，業據被告於偵查中坦認在卷，爰
    依刑法第38條第2項前段規定，宣告沒收。
㈡、被告為本件施用第二級毒品犯行所使用之玻璃球並未扣案，
    前開物品又非屬違禁物或本院應義務沒收之物，該物品又甚
    易取得，價值不高，並不具備刑法上之重要性，故不予宣告
    沒收。
據上論斷，應依刑事訴訟法第273條之1第1項、第299條第1項前
段、第310條之2、第454條第2項，判決如主文。
本案經檢察官乙○○偵查起訴，由檢察官王佑瑜到庭執行公訴。
中　　華　　民　　國   111    年    11    月    17    日
                  刑事第二十三庭  法  官  朱學瑛
上列正本證明與原本無異。
如不服本判決，應於判決送達後 20 日內敘明上訴理由，向本院
提出上訴狀(應附繕本)，上訴於臺灣高等法院。其未敘述上訴理
由者，應於上訴期間屆滿後20日內向本院補提理由書「切勿逕送
上級法院」。
                                  書記官  盧姿妤
中　　華　　民　　國   111    年    11    月    17    日
附錄本案論罪科刑法條全文：
毒品危害防制條例第10條
施用第一級毒品者，處 6 月以上 5 年以下有期徒刑。
施用第二級毒品者，處 3 年以下有期徒刑。

附件：
臺灣新北地方檢察署檢察官起訴書
                                   111年度毒偵字第2442號
　　被　　　告　甲○○　女　43歲（民國00年0月00日生）
　　　　　　　　　　　　住新北市○○區○○街000巷0弄0號                         3樓
　　　　　　　　　　　　國民身分證統一編號：Z000000000號
上列被告因違反毒品危害防制條例案件，業經偵查終結，認應提
起公訴，茲敘述犯罪事實及證據並所犯法條如下：
　　　　犯  罪  事  實
一、甲○○前因施用毒品案件，經依法院裁定送觀察、勒戒後，認
    無繼續施用毒品之傾向，於民國110年12月30日執行完畢釋
    放，並由本署檢察官以110年度毒偵緝字第1177、1178號為
    不起訴處分確定。詎其於上開觀察、勒戒執行完畢釋放3年內，
    復基於施用第一級毒品海洛因、第二級毒品甲基安非他命之
    犯意：於111年2月24日10時許，在新北市○○區○○路000巷0弄
    0號6樓頂樓加蓋處，將海洛因粉末加水後以針筒注射方式，
    施用海洛因1次；另於111年2月24日16時39分許、為警方採
    尿時回溯96小時內某時，在不詳地點，以不詳方式施用甲基
    安非他命1次。嗣於同日15時25分許，遭警方在上址查獲其
    持有海洛因1包（淨重0.1399公克）、含海洛因成分之注射
    針筒2支，復經警方採集其尿液送驗後，結果呈嗎啡、甲基
    安非他命陽性反應，方確悉上情。
二、案經新北市政府警察局中和分局報告偵辦。
　　　　證  據  並  所  犯  法  條
一、證據清單：
編號 證  據  名  稱 待  證  事  實 1 被告周淑華之供述 ⑴上揭採集送驗之尿液係被告親自排放封緘之事實。 ⑵被告坦承於上開時、地，以上述方式施用海洛因之事實。 2 台灣檢驗科技股份有限公司出具之濫用藥物檢驗報告（檢體編號：E0000000號）2份、新北市政府警察局受採集尿液檢體人姓名及檢體編號對照表、勘察採證同意書各1份 佐證全部事實。 3 扣案之海洛因1包及注射針筒2支、新北市政府警察局中和分局搜索扣押筆錄、扣押物品目錄表、臺北榮民總醫院北榮毒鑑字第C0000000號毒品成分鑑定書各1份 佐證全部事實。 
二、核被告所為，係犯毒品危害防制條例第10條第1項、第2項之
    施用第一級、第二級毒品等罪嫌。被告持有第一級毒品之低
    度行為，為其施用第一級毒品之高度行為所吸收，應不另論
    罪。被告所犯上開2罪間，犯意各別、行為互殊，請予分論
    併罰。扣案海洛因1包（驗餘淨重0.1373公克）及檢出含海
    洛因成分之注射針筒2支，均請依毒品危害防制條例第18條
    第1項前段之規定，宣告沒收銷燬之。
三、依毒品危害防制條例第23條第2項、刑事訴訟法第251條第1
    項提起公訴。　 
　　此　致
臺灣新北地方法院
中　　華　　民　　國　 111　　年　　8  　　月　  19 　日
                              檢  察  官   乙○○